【裁判字號】    94,易,1032
【裁判日期】    950630
【裁判案由】    違反毒品危害防制條例
【裁判全文】
臺灣臺南地方法院刑事判決              94年度易字第1032號
公  訴  人  臺灣臺南地方法院檢察署檢察官
被      告  甲○○
上列被告因違反毒品危害防制條例案件，經檢察官提起公訴（94
年度毒偵字第1723號），及移送併辦（95年度毒偵字第185號、
第329號、第482號、第765號、第835號），被告於準備程序中為
有罪之陳述，本院裁定進行簡式審判程序，判決如下：
    主  文
甲○○連續施用第二級毒品，累犯，處有期徒刑拾月。扣案安非
他命肆包（含袋共重壹點壹公克）、貳包（含袋分別重零點貳及
零點柒公克），沒收銷燬之，吸食器壹個、玻璃吸管貳支，均沒
收。
    事  實
一、甲○○前因施用毒品危害防制條例案件，經送戒治處所施以
    強制戒治，於民國八十九年八月三十日停止戒治處分釋放，
    戒治期滿日為九十年二月十六日，未經撤銷停止戒治，徒刑
    部分則經本院判處有期徒刑六月，於九十年三月一日執行完
    畢。詎仍不知悔，於前開強制戒治完畢五年內，復基於施用
    第二級毒品安非他命之概括犯意，自九十四年二月起，至九
    十五年一月二十一日二十二時三十分採尿回溯九十六小時內
    某時許止，在臺南市○區○○路一六五巷八弄三十二號住處
    、臺南市○○路路旁等處所，連續多次施用安非他命。嗣於
    (一)九十四年六月二十九日零時三十分許，在臺南市安平區○
    ○○街六六號翔舜汽車旅館二三二室，為警查獲。於(二)九十
    四年十一月十五日四時四十五分許，在臺十七線公路一六０
    公里北向處，為警查獲，並扣得吸食器一個。於(三)九十五年
    一月六日三時十五分許，在臺南市○○路○段六六０號前，
    為警查獲，並扣安非他命四包（含袋共重一．一公克）及玻
    璃吸管二支。於(四)九十五年一月二十一日二十一時三十分許
    ，在臺南縣永康市○○○街一八六號前，為警查獲，並扣得
    安非他命二包（含袋分別重０．二及０．七公克）。員警四
    次採尿送驗，均檢出安非他命陽性反應。
二、案經臺南市警察局第六分局報告臺灣臺南地方法院檢察署檢
    察官偵查起訴暨移送併辦。
    理  由
一、上開犯罪事實有下列證據足資證明：
  (一)被告自白。
  (二)尿液編號及年籍對照表四紙、長榮大學九十四年七月十九日
    、九十四年十二月十三日、九十五年一月十七日、九十五年
    二月十四日確認報告、法務部調查局九十四年十月十九日調
    科肆字第09400470420號DNA鑑定通知書各一紙。
  (三)扣案之安非他命四包（含袋共重一．一公克）、二包（含袋
    分別重０．二及０．七公克）、吸食器一個、玻璃吸管二支
    。
  (四)被告全國前案紀錄表。足證被告前因施用毒品危害防制條例
    案件，經送戒治處所施以強制戒治，於八十九年八月三十日
    停止戒治處分釋放，戒治期滿日為九十年二月十六日，未經
    撤銷停止戒治，被告於五年內又再次施用毒品。
二、核被告所為，係犯毒品危害防制條例第十條第二項之施用第
    二級毒品罪。被告先後多次施用毒品，時間緊接，方法相同
    ，觸犯構成要件相同之罪名，顯係基於概括犯意反覆而為，
    應依連續犯規定論以一罪，並依法加重其刑。被告施用毒品
    前多次持有毒品之低度行為，已為施用之高度行為吸收，均
    不另論罪。公訴人雖僅就被告自九十四年二月間起，至九十
    四年六月二十九日十四時三十五分往前回溯九十六小時內某
    時止，施用第二級毒品之犯行提起公訴，然檢察官就犯罪事
    實一部起訴者，效力及於全部，本件未起訴部分與起訴部分
    有連續犯關係，已如前述，本院自應就屬裁判上一罪之他部
    一併加以審判。被告前因施用毒品危害防制條例案件，經本
    院判處有期徒刑六月，於九十年三月一日執行完畢，有卷附
    被告全國前案紀錄表可按，其受有期徒刑之執行完畢，五年
    內再犯有期徒刑以上之罪，為累犯，依法遞加重其刑。爰審
    酌被告業經強制戒治完畢，未滿五年，即再犯本罪，且為警
    查獲多次，猶一再吸食，足認悔意不堅，惟因被告尚知坦認
    犯行，態度良好，且施用毒品究屬自戕行為等一切情狀，量
    處如主文所示之刑。扣案之第二級毒品安非他命四小包（含
    袋共重一．一公克）、二小包（含袋共重０．九公克），因
    包裝與毒品合而為一，並未分離，均應依毒品危害防制條例
    第十八條第一項前段，沒收銷燬之，吸食器一個，為供被告
    施用安非他命之用，業據被告供明在卷，且在被告座車上查
    獲，玻璃吸管二支亦在被告座車上查獲，均顯為被告所有，
    供施用安非他命之用，應依刑法第三十八條第一項第二款宣
    告沒收。
三、臺灣臺南地方法院九十五年毒偵字第八三五號併案意旨另以
    ：甲○○於九十五年三月二十七日，在臺南市○○路一六五
    巷八弄三十二號住處施用第二級毒品安非他命。嗣於九十五
    年三月二十七日十五時三十分許，為警在上址查獲，並扣得
    含安非他命殘渣包裝袋及供施用安非他命之燈泡各一個。因
    認甲○○涉犯毒品危害防制條例第十條第二項之罪。併辦意
    旨所認無非以扣案之包裝袋及燈泡等資為論據，訊據被告甲
    ○○則堅詞否認於九十五年三月二十七日有施用第二級毒品
    安非他命，且辯稱：扣案之包裝袋及燈泡等為之前施用毒品
    所留下之物等語。經查：被告於九十五年三月二十七日為警
    採得之尿液，經檢驗後，安非他命類未達法定標準閾值，有
    長榮大學九十五年四月十八日確認報告一紙在卷為憑，被告
    否認於九十五年三月二十七日當日曾施用安非他命，尚非無
    據。且被告於當日被查獲前曾施用安非他命，詳如前述，是
    僅憑扣案之包裝袋及燈泡等，尚不足證明被告有併辦部分所
    指之犯行，因而與前述論罪科刑間即無連續犯關係，宜退由
    檢察官另行處理，附此敘明。
據上論斷，應依刑事訴訟法第二百九十九條第一項前段、第二百
七十三條第一項前段，毒品危害防制條例第十條第二項、第十八
條第一項前段，刑法第十一條前段、第五十六條、第四十七條、
第三十八條第一項第二款，判決如主文。
本案經檢察官乙○○到庭執行職務
中    華    民    國    95    年    6     月    30    日
                  刑事第五庭    審判長法  官  鄧希賢
                                      法  官  張銘晃
                                      法  官  包梅真
以上正本證明與原本無異。
如不服本判決，應於收受送達後10日內向本院提出上訴書狀（應
附繕本）。
                                      書記官  張富
中    華    民    國    95    年    7     月    3     日
附錄法條：
毒品危害防制條例第10條
施用第一級毒品者，處 6 月以上 5 年以下有期徒刑。
施用第二級毒品者，處 3 年以下有期徒刑。


司法院資訊處製作；財團法人民間司法改革基金會備份。
